臺灣士林地方法院刑事判決　　　　　　　 99年度訴字第209號
公　訴　人　臺灣士林地方法院檢察署檢察官
被　　　告　蔡文凱
選任辯護人　陳德聰律師（法律扶助基金會選任）
被　　　告　李建賢
選任辯護人　范晉魁律師
上列被告等因違反毒品危害防制條例等案件，經檢察官提起公訴
（99年度偵字第8569號、第6940號），本院判決如下：
    主  文
蔡文凱犯附表編號一至編號二十二所示之販賣第二級毒品罪，共
貳拾貳罪，各處如附表編號一至編號二十二所示之刑，及沒收如
附表編號一至編號二十二所示之物；又犯附表編號二十三所示之
幫助施用第二級毒品罪，處如附表編號二十三所示之刑；應執行
有期徒刑參拾年，未扣案之販賣毒品所得新臺幣捌仟肆佰元沒收
，如全部或一部不能沒收時，以其財產抵償之。
李建賢犯附表編號二十三所示之販賣第二級毒品罪，累犯，處有
期徒刑柒年陸月，扣案之0000000000號行動電話壹支
（含ＳＩＭ卡一張）及現金新臺幣壹仟元均沒收。
    理  由
一、李建賢前曾因妨害自由案件，經本院以九十六年度士簡字第
    六０八號判決判處有期徒刑八月，緩刑五年確定，嗣又因違
    反槍砲彈藥刀械管制條例案件，經本院以九十七年度簡字第
    一二五號判決判處有期徒刑五月，併科罰金新臺幣（下同）
    三萬元確定，於民國九十七年四月十日易科罰金執行完畢後
    ，再由本院以九十七年度撤緩字第四六號裁定撤銷上開緩刑
    ，並以九十七年度聲減字第三四一號裁定將上開有期徒刑八
    月減為有期徒刑四月確定，於九十七年十月一日易科罰金執
    行完畢。
二、蔡文凱明知甲基安非他命係毒品危害防制條例第四條第二項
    列管之第二級毒品，非經許可，不得任意販賣，竟意圖營利
    ，以0000000000號行動電話（已停用）做為聯絡
    工具，分別基於販賣第二級毒品甲基安非他命之犯意，於附
    表編號一至編號二十二所示之時間、地點，以附表編號一至
    編號二十二所示之方法、價格，將附表一編號一至編號二十
    二所示數量之第二級毒品甲基安非他命，販賣給蕭力仁、劉
    雅雯、吳炎土施用（蕭力仁、劉雅雯、吳炎土涉嫌施用第二
    級毒品之犯行，由檢察官另案偵辦）；前後共二十二次（以
    上參見附表編號一至編號二十二所示）。
三、蔡文凱於民國九十九年六月二十日下午，在其位於新北市汐
    止區（原臺北縣汐止市○○○路一一九巷二十四號二樓之住
    處內，因莊金標前來購買甲基安非他命，而適無毒品現貨供
    應，竟基於幫助莊金標施用第二級毒品甲基安非他命之犯意
    ，於上揭時間、地點，借用莊金標之0000000000
    號行動電話撥打李建賢之0000000000號行動電話
    ，向李建賢告知莊金標有意購買一千元的甲基安非他命，李
    建賢得知後，竟意圖營利，基於販賣第二級毒品甲基安非他
    命之犯意，於當日稍後時間，攜帶零點三公克之甲基安非他
    命至蔡文凱上址住處後，將上開毒品以一千元代價販賣給莊
    金標牟利，隨後莊金標並即將購得的甲基安非他命啟封，與
    蔡文凱共同施用（蔡文凱、莊金標施用第二級毒品部分，由
    檢察官另行處理）。嗣警員依監聽所得，於當日晚間八時四
    十分許至蔡文凱上址住處搜索，當場查獲蔡文凱、李建賢及
    莊金標，並扣得殘餘之甲基安非他命一包（驗後淨重零點一
    二五八公克），蔡文凱所有供吸食毒品所用之殘渣袋一個、
    玻璃球吸食器二個、分裝匙四支、吸食器二組，復在莊金標
    身上查扣0000000000號行動電話一支，另在李建
    賢身上查扣李建賢所有供販毒所用之0000000000
    號行動電話一支、販毒所得現金一千元，而查獲上情（此部
    分犯罪事實參見附表編號二十三所示）。
四、案經新北市政府（原臺北縣政府）警察局汐止分局移送臺灣
    士林地方法院檢察署檢察官偵查起訴。
    理  由
壹、證據能力部分：
（一）證人蕭力仁、劉雅雯、吳炎土於偵查中以證人身分所述，
      對被告蔡文凱而言，雖均係被告以外之人於審判外以言詞
      所為之陳述，屬於傳聞證據，程序上且未經被告蔡文凱及
      其辯護人交互詰問，採證過程尚非完備，然渠等證詞經核
      均無顯不可信之情況，事後上揭證人並均於本院審理時再
      度到庭，以證人身分作證，接受被告蔡文凱及其辯護人之
      交互詰問，前開採證瑕疵已獲補正（最高法院九十五年度
      臺上字第六一五七號、九十六年度臺上字第一八七０號、
      第二二三四號判決參照），是故，上揭證人蕭力仁等人之
      證詞，依刑事訴訟法第一百五十九條之一第二項規定，對
      被告蔡文凱均有證據能力。同理，被告蔡文凱於偵查中以
      證人身分所為之陳述，對被告李建賢而言，亦應有證據能
      力。
（二）證人莊金標於檢察官偵查中製作之偵訊筆錄，雖亦為前述
      之傳聞證據，也未經被告蔡文凱、李建賢及其等辯護人交
      互詰問，程序上屬於未經完足調查之證據，惟此後本院傳
      喚、拘提證人莊金標無著，非不給予被告二人及渠等辯護
      人詰問機會，而係因前述事實上原因，致其等無從行使反
      對詰問權而已，故應認證人莊金標前述證詞已經充足調查
      ，而其詞經核又無顯不可信之情形，從而，證人莊金標上
      開偵訊筆錄，亦有證據能力。
（三）警員監聽被告蔡文凱之0000000000號行動電話
      所得之通信監察譯文，係警員按監聽錄音帶或光碟側錄對
      話內容轉譯所得，而上開監聽又係按本院核發之通訊監察
      書所實施，有通訊監察書影本在卷可查，監聽程序並無瑕
      疵可指，被告蔡文凱雖一度爭執部分譯文之正確性，惟本
      院於一百年一月二十四日勘驗該部分監聽光碟後，被告蔡
      文凱及辯護人即未再爭執相關對話之真實性，或譯文之正
      確性（本院卷第二一四頁），事後本院於審判期日時復已
      提示譯文供被告蔡文凱及其辯護人辨認、表示意見及進行
      辯論，參酌最高法院九十五年度臺上字第二九五號、九十
      六年度臺上字第七一四七號判決意旨，上開通信監察譯文
      即有證據能力。
（四）至於後述之其餘證據，如被告蔡文凱於警、偵訊時之自白
      、扣案物及鑑定結果等等，依法原則上均有證據能力，被
      告二人與辯護人等人亦均未對其證據能力有何抗辯，參酌
      最高法院九十七年度台上字第一０六九號判決意旨，此部
      分證據具有證據能力之法律依據，即不再贅。
貳、有罪部分：
    訊據被告蔡文凱除坦承有附表編號二十三所示之幫助施用第
    二級毒品犯行外，就附表編號一至編號二十二所示之各次販
    賣第二級毒品甲基安非他命之犯行，均辯稱：伊沒有販賣甲
    基安非他命給證人蕭力仁、劉雅雯、吳炎土云云；被告李建
    賢亦否認有附表編號二十三所示之販賣第二級毒品犯行，辯
    稱：伊沒有販賣甲基安非他命給證人莊金標云云（渠等辯解
    ，詳如後述）。經查：
一、被告蔡文凱被訴於九十九年三月二十日，交付甲基安非他命
    給證人蕭力仁，並收取現款部分（參見附表編號一所載）：
（一）經查，依被告蔡文凱使用之0000000000號行動
      電話通信監察譯文顯示，九十九年三月二十日下午一時四
      十一分許，證人蕭力仁以0000000000號行動電
      話撥打被告蔡文凱之0000000000號行動電話，
      向被告蔡文凱詢稱：「有方便」，被告蔡文凱則答稱：「
      如果要欠是比較沒有啦」，證人蕭力仁即回稱：「沒有啦
      ，現的啦」，被告蔡文凱方答稱：「好啦，好啦」等語（
      九十九年度偵字第八五六九號卷第一０五頁），證人蕭力
      仁對此除於檢察官偵查中指稱：「（九十九年三月二十日
      這次）我拿五百元，我忘了購買重量是多少」等語外（同
      上偵查卷第一六一頁），復於本院審理時證稱：「被告拿
      給我毒品的地點，都是在汐止市○○路○段二十九號二樓
      」、「（上開通信監察譯文）是我要拜託蔡文凱拿安非他
      命，這次打算拿兩、三百元安非他命，我當天是拿五百元
      給蔡文凱，拿一包安非他命回來」等語（本院卷第一四一
      頁、第一四二頁反面），由上揭通信監察譯文內容可知，
      證人蕭力仁事前已經備妥現金準備交易，被告蔡文凱雖未
      明言，然其既在電話中表示賒欠免談，衡情應有毒品現貨
      準備交易，較為可能，綜上，足認證人蕭力仁之前揭指述
      屬實，可以採信，被告蔡文凱確有交付甲基安非他命給證
      人蕭力仁，並向其收取五百元之行為。
（二）被告蔡文凱雖辯稱：當天下午伊是有和證人蕭力仁通電話
      ，但沒有和證人蕭力仁見面，電話中說欠什麼，伊不清楚
      云云，證人蕭力仁亦一度翻稱：「我是去找『阿凱』（按
      ：即被告蔡文凱），他也不是在賣，我是去拜託他看有沒
      有安非他命」云云（本院卷第一四一頁），然查，互核二
      人此部分供述，雙方當日究竟有無見面付款取毒？彼此即
      有明顯出入，而上揭通信監察譯文內容淺顯，又係出自被
      告蔡文凱自己之口，其於偵查中經檢察官提示上揭譯文後
      復自承：這次是現金，應該是五百元等語（九十九年度偵
      字第八五六九號卷第一八七頁），是被告蔡文凱翻稱：伊
      不記得當天電話中說什麼，當天沒有與證人蕭力仁見面云
      云，顯係推託，應不可信。再者，證人蕭力仁事前係聯絡
      被告蔡文凱準備交易毒品，屆時證人蕭力仁亦係將現款交
      給被告蔡文凱，並向被告蔡文凱取毒，由此毒品交易全程
      可知，證人蕭力仁係向被告蔡文凱取毒付款至明；被告蔡
      文凱縱然事先向別處另行調取毒品供應，也不過為此次毒
      品交易而調貨的準備動作，與該次交易本身無關，何況證
      人蕭力仁亦自承：「我沒有見過阿草」、「阿草這個名字
      我是聽蔡文凱講的」等語（本院卷第一四二頁），根本無
      從佐證被告蔡文凱所述：毒品是向阿草調來云云屬實，被
      告蔡文凱所辯應係卸責之詞，證人蕭力仁所述亦係迴護之
      詞，均不足採。
二、被告蔡文凱被訴於九十九年三月二十五日，交付甲基安非他
    命給證人蕭力仁，並收取現款部分（參見附表編號二所載）
    ：
（一）經查，依被告蔡文凱使用之0000000000號行動
      電話通信監察譯文顯示，九十九年三月二十五日晚間六時
      四十五分許，證人蕭力仁以0000000000號行動
      電話撥打被告蔡文凱之0000000000號行動電話
      ，向被告蔡文凱詢稱：「我過去喔」，被告蔡文凱答稱：
      「我剩差不多五百元的東西」，證人蕭力仁回稱：「我拿
      三百就好」，被告蔡文凱復稱：「這樣你還要給我分三百
      」，證人蕭力仁稱：「ㄏㄡ」，被告蔡文凱方稱：「好啦
      好啦」等語（九十九年度偵字第八五六九號卷第一０九頁
      ），證人蕭力仁對此除於檢察官偵查中證稱：「這次我只
      有拿三百元」等語外（同上偵查卷第一六二頁），復於本
      院審理時證稱：「被告拿給我毒品的地點，都是在汐止市
      ○○路○段二十九號二樓」、「上開通信監察譯文是我要
      去跟蔡文凱拿三百元的安非他命」、「後來有拿到，我也
      有給他三百元」等語（本院卷第一四一頁反面、第一四二
      頁），即被告蔡文凱於警詢中經警員質以：「這次蕭力仁
      是否有跟你購買三百元安非他命」時，亦自承：「是的」
      等語，嗣在偵查中經檢察官提示上揭譯文後，仍坦稱：「
      是，這次他錢不夠，只有拿三百元」等語（同上偵查卷第
      三十頁、第一八七頁），足認被告蔡文凱確有交付甲基安
      非他命給證人蕭力仁，並向其收取三百元之行為。
（二）被告蔡文凱雖辯稱：伊當天沒有和證人蕭力仁通過電話云
      云，證人蕭力仁在本院審理時，亦一度附和被告蔡文凱，
      稱：伊是拜託被告蔡文凱向「阿草」調毒品云云，惟被告
      蔡文凱所辯，與前揭通信監察譯文內容不符，係卸責之詞
      ，並不足採，再者，本次證人蕭力仁事前係向被告蔡文凱
      訂購毒品，屆時亦係向被告蔡文凱付款取毒，證人蕭力仁
      在本院審理時並自承：「我去向蔡文凱拿毒品時阿草不在
      場」等語（本院卷第一四二頁），在在可見證人蕭力仁係
      向被告蔡文凱購毒無訛，被告蔡文凱縱然在交易前向別處
      調貨，亦僅屬此次交易之準備行為而已，不足執為有利於
      其之認定，何況證人蕭力仁自承其並未見過「阿草」，所
      述有關「阿草」販毒的情節，全係得自被告蔡文凱之傳聞
      ，不能佐證被告蔡文凱所辯屬實，此如前述，是故，證人
      蕭力仁此部分所述，顯係維護被告蔡文凱之詞，亦不足採
      。
三、被告蔡文凱被訴於九十九年四月十日，交付甲基安非他命給
    證人劉雅雯，並收取現款部分（參見附表編號三所載）：
（一）經查，依被告蔡文凱使用之0000000000號行動
      電話通信監察譯文顯示，九十九年四月十日凌晨零時三分
      許，證人劉雅雯以0000000000號行動電話撥打
      被告蔡文凱之上揭行動電話，向被告蔡文凱詢稱：「現在
      方便嗎」，被告蔡文凱答稱：「要過來可以啊」，證人劉
      雅雯再詢稱：「有沒有」，被告蔡文凱復稱：「可以啊，
      我說要過來可以啊」，證人劉雅雯再稱：「可不可以跟你
      欠，後天就給你」，被告蔡文凱回稱：「太久了啦，乾脆
      妳過來我請妳」等語，證人劉雅雯稱：「明天給你可不可
      以」，被告蔡文凱稱：「可以啊，妳要上來喔」，證人劉
      雅雯告稱：「我叫別人幫我去，兩張是不是一克」，被告
      蔡文凱答稱：「沒有，加袋子現在是二五」，證人劉雅雯
      即稱：「你怎麼賣我這麼貴」，被告蔡文凱又稱：「二五
      哪有貴，拜託，一克才賺一千而已」，證人劉雅雯乃稱：
      「好啦，明天給你，我叫別人幫我去」，被告蔡文凱亦回
      稱：「叫他到了響一下」等語，惟稍後被告蔡文凱則於當
      日凌晨零時十二分許回撥證人劉雅雯，向證人劉雅雯詢稱
      ：「喂，差一千就好，好不好」，證人劉雅雯反問：「怎
      麼說」，被告蔡文凱稱：「我東西沒什麼了，錢不太夠，
      我要周轉現金」，證人劉雅雯稱：「我明天就給你了，我
      叫金龍去幫我拿」，被告蔡文凱遂稱：「我知道，在樓下
      啊，妳明天能夠早就儘量早」，證人劉雅雯亦回稱；「好
      」等語，嗣於當日凌晨一時三十八分許，證人劉雅雯復以
      前開電話聯絡被告蔡文凱，向被告蔡文凱告稱：「那東西
      怎麼不好，吃不太會走」，被告蔡文凱回稱：「那很好了
      啊，比之前的好」，證人劉雅雯復稱：「沒什麼用」，被
      告蔡文凱稱：「妳跟我說也沒用啊」，錢已經拿去了」，
      證人劉雅雯仍稱：「消費者有權利投訴」等語（九十九年
      度偵字第八五六九號卷第一一六頁），證人劉雅雯對此除
      於檢察官偵查中證稱：「當次我是拿一千元的安非他命，
      重量是一點點」、「二張一克是別人說的價格」、「後來
      是找金龍去拿的」等語外（同上偵查卷第一六三頁至第一
      六四頁），復於本院審理時證稱：「我當天先拿一千元給
      他（按：即被告蔡文凱），拿一公克的安非他命」等語（
      本院卷第一三九頁），足認被告蔡文凱確有交付甲基安非
      他命給證人劉雅雯，並向其收取一千元之行為。
（二）被告蔡文凱雖辯稱：當天證人劉雅雯打電話來，是請伊幫
      她調毒品，後來金龍也沒有來向伊拿安非他命云云，證人
      劉雅雯在本院審理時亦先後附和稱：伊沒有給被告蔡文凱
      錢，金龍後來也沒有替伊去找被告蔡文凱拿安非他命云云
      ，然被告蔡文凱上開所辯，與其先前在警詢中經警員質以
      ：「這次蕭力仁是否有跟你購買一公克安非他命，你賣她
      二千五百元，劉雅雯先欠你一千元」時，自承：「是的」
      等語不符（同上偵查卷第三十二頁），已難遽信，而證人
      劉雅雯此部分所述，亦與其先前偵審中之證詞不符，參酌
      由上開譯文內容可知，證人劉雅雯事後曾在電話中向被告
      蔡文凱抱怨取得之毒品吸食效果不佳，顯然證人劉雅雯該
      次應已成功向被告蔡文凱取得毒品，準此，被告蔡文凱、
      證人劉雅雯此部分所述應均係卸責之詞，不足採取。
四、被告蔡文凱被訴於九十九年四月十八日，交付甲基安非他命
    給證人劉雅雯，並收取現款部分（參見附表編號四所載）：
（一）經查，依被告蔡文凱使用之0000000000號行動
      電話通信監察譯文顯示，九十九年四月十八日凌晨五時二
      十三分許，證人劉雅雯以0000000000號行動電
      話撥打被告蔡文凱之0000000000號行動電話，
      向被告蔡文凱詢稱：「你現在有空嗎」，被告蔡文凱反問
      ：「怎麼樣」，證人劉雅雯答稱：「你幫我拿一千來好不
      好」，被告蔡文凱答稱：「我等一下過去，到了打給妳」
      等語，隨後，被告蔡文凱於當日凌晨六時許回撥證人劉雅
      雯，告稱：「我現在過去喔」等語，證人劉雅雯稱：「你
      可以上來嗎」，被告蔡文凱回稱：「要上去喔」，證人劉
      雅雯答稱：「對啊，我沒有要下去」等語，稍後被告蔡文
      凱再次於當日凌晨六時零七分許，以電話聯絡證人劉雅雯
      ，稱：「妳下來」，證人劉雅雯稱：「我在四樓」，被告
      蔡文凱回稱：「我在三樓」等語（九十九年度偵字第八五
      六九號卷第一一九頁），證人劉雅雯對此並於本院審理時
      證稱：「（這次是以一千元購買安非他命）也有拿到一千
      元的安非他命，幾公克我不記得了，不到一公克」等語（
      本院卷第一三九頁），即被告蔡文凱於警詢中經警員質以
      ：「這次劉雅雯是否有跟你購買一千元安非他命」時，亦
      自承：「是的」等語（同上偵查卷第三十二頁反面），足
      認被告蔡文凱確有交付甲基安非他命給證人劉雅雯，並向
      其收取一千元之行為。
（二）被告蔡文凱雖辯稱：當天電話聯絡後伊有跟證人劉雅雯見
      面，應該也有將毒品交給她，但是伊只是幫證人劉雅雯調
      毒品，證人劉雅雯是要伊幫忙調一千元的毒品云云，證人
      劉雅雯先前於檢察官偵查中亦證稱：「蔡文凱沒有來我家
      ，可能是他來我家外面交易」、「我想一下，我們沒有見
      到面」云云（九十九年度偵字第八五六九號卷第一六四頁
      ），然查，證人劉雅雯不論事前的電話聯絡，或實際付款
      取毒，均係以被告蔡文凱為對象，顯然該次證人劉雅雯係
      向被告蔡文凱購毒無訛，被告蔡文凱所謂幫忙調毒品云云
      ，不過為與證人劉雅雯交易，事先調集貨源供應而已，不
      足採為有利於其之認定，至於證人劉雅雯所稱：該次雙方
      並未交易成功云云，不論與其前引證詞或被告蔡文凱之供
      述，均有明顯出入，何況由上開譯文內容可知，交易當日
      被告蔡文凱應證人劉雅雯要求，甚至已將毒品送到證人劉
      雅雯住處樓下，以常情而言，焉有未能完成該次毒品交易
      之理？是證人劉雅雯此部分所述，顯係迴護被告蔡文凱之
      詞，並無可採。
五、被告蔡文凱被訴於九十九年三月十日，交付甲基安非他命給
    證人吳炎土，並收取現款部分（參見附表編號五所載）：
（一）經查，依被告蔡文凱使用之0000000000號行動
      電話通信監察譯文顯示，九十九年三月十日晚間十一時十
      四分許，證人吳炎土以0000000000號行動電話
      撥打被告蔡文凱之0000000000號行動電話，向
      被告蔡文凱稱：「鬥陣仔，抱歉，開門一下好嗎」，被告
      蔡文凱亦回稱：「好、好」等語，嗣於三月十四日下午四
      時許，證人吳炎土復以前開方法聯絡被告蔡文凱，向被告
      蔡文凱稱：「我『欽仔』的朋友，我現在來去找你好嗎？
      我還你五百啦」，被告蔡文凱則答稱：「這樣喔，要晚一
      點，我都沒有了，要過去基隆一趟」，證人吳炎土再問：
      「多久會回來」，被告蔡文凱則答稱：「差不多四十分鐘
      」等語，雙方並約定於稍後下午五點時再聯絡，隨後被告
      蔡文凱於當日下午六時十五分許回撥證人吳炎土，向證人
      吳炎土告稱：「看怎麼樣，我到了」，證人吳炎土即稱：
      「我還你五百，我來去你家就好了」等語（九十九年度偵
      字第九九四０號卷第四十四頁），證人吳炎土於偵查中經
      檢察官質以：「三月十四日還蔡文凱五百元，這是何時向
      他購買毒品」，除答稱：「應該是兩、三天前買的」等語
      外（同上偵查卷第五十八頁），嗣於本院審理時並再證稱
      ：「蔡文凱沒有當面拿給我安非他命，我有拿錢給蔡文凱
      ，拜託他去幫我拿安非他命，隔了一、二十分鐘，在蔡文
      凱住處附近的電動玩具店附近，他拿安非他命給我」等語
      （本院卷第一四四頁），足認被告蔡文凱確有交付甲基安
      非他命給證人吳炎土，並向其收取五百元之行為。
（二）被告蔡文凱雖辯稱：證人吳炎土在電話中說要還伊五百元
      ，可能是他先前向伊借的錢，當天講完電話後伊沒有和證
      人吳炎土見面，證人吳炎土也沒有拿五百元給伊云云，惟
      與前揭事證不符，而對照上引三月十日之譯文內容，證人
      吳炎土係請被告蔡文凱即時為其開門，非相約稍後再見者
      可比，而被告蔡文凱在電話中亦應其所請，雙方失約的可
      能性甚低，由常理而言，上揭譯文內容，也與證人吳炎土
      所述較為吻合，是故，被告蔡文凱所辯應係卸責之詞，並
      不足採，至於證人吳炎土所稱：伊先拿錢給被告蔡文凱，
      被告蔡文凱在二十餘分鐘後才將甲基安非他命拿給伊等語
      ，不過描述被告蔡文凱為此次毒品交易，向其他毒販調貨
      的情形而已，也不足採為有利於被告蔡文凱之認定。
六、被告蔡文凱被訴於九十九年三月十六日，交付甲基安非他命
    給證人吳炎土，並收取現款部分（參見附表編號六所載）：
（一）經查，依被告蔡文凱使用之0000000000號行動
      電話通信監察譯文顯示，九十九年三月十六日下午十二時
      二十二分許，證人吳炎土以0000000000號行動
      電話撥打被告蔡文凱之0000000000號行動電話
      ，向被告蔡文凱稱：「剛剛上去你不在，你回來了ㄏㄡ」
      、「我還你五百好嗎」，被告蔡文凱詢稱：「你什麼時候
      到」，證人吳炎土答稱：「我馬上到了，我在你們斜對面
      而已」，被告蔡文凱乃回稱：「好」等語（九十九年度偵
      字第九九四０號卷第四十四頁），證人吳炎土除於檢察官
      偵查中指稱：「我是寄他五百元，拜託他幫我買安非他命
      」等語外（同上偵查卷第五十八頁），在本院審理時並證
      稱：「這次我記不清楚，應該如我先前偵查中所述」等語
      （本院卷第一四四頁），足認被告蔡文凱確有交付甲基安
      非他命給證人吳炎土，並向其收取五百元之行為。
（二）被告蔡文凱雖辯稱：證人吳炎土在電話中可能是要伊幫他
      調五百元毒品，但伊沒有幫他調，當天講完電話後，伊也
      沒有和證人吳炎土見面云云，惟觀諸上揭譯文內容可知，
      證人吳炎土在該次聯絡被告蔡文凱購毒時，係在被告蔡文
      凱住處附近，否則電話中當不會有「剛剛上去你不在」、
      「馬上到，我在你們斜對面」等語，而被告蔡文凱在電話
      中復回稱：「好」等語，顯係雙方相約即時見面，非稍後
      再見，失約可能性較高者可比，兩相對照，應以證人吳炎
      土所述，與上開通信監察譯文內容較為相符，被告蔡文凱
      所辯應係卸責之詞，並無可採，再者，被告蔡文凱既明知
      證人吳炎土前來購毒，卻仍在電話中應允證人吳炎土即刻
      前來，衡情當係有現貨供應，無需另外他調毒品所致，由
      此可知，證人吳炎土所稱：五百元是寄買云云，應係迴護
      被告蔡文凱之詞，亦不足執為有利於被告蔡文凱之認定，
      併此敘明。
七、被告蔡文凱被訴於九十九年三月二十日，交付甲基安非他命
    給證人吳炎土，並收取現款部分（參見附表編號七所載）：
（一）經查，依被告蔡文凱使用之0000000000號行動
      電話通信監察譯文顯示，九十九年三月二十日上午十一時
      二十分許，證人吳炎土以0000000000號行動電
      話撥打被告蔡文凱之0000000000號行動電話，
      向被告蔡文凱稱：「我土仔，我想說還你四百好嗎」，被
      告蔡文凱回稱：「好啊好啊」，證人吳炎土復稱：「我現
      在在你們下面」等語（九十九年度偵字第九九四０號卷第
      四十五頁），證人吳炎土對此除於檢察官偵查中證稱：「
      也是我先拿四百元給他，請他幫我買的」等語外（同上偵
      查卷第五十八頁），復於本院審理時再次證稱：「（問：
      該次是否以四百元購買安非他命）是，地址同上電動玩具
      店」等語（本院卷第一四四頁反面），足認被告蔡文凱確
      有交付甲基安非他命給證人吳炎土，並向其收取四百元之
      行為。
（二）被告蔡文凱雖辯稱：證人吳炎土在電話中可能是要伊幫他
      調四百元毒品，但伊沒有幫他調，當天講完電話後，伊也
      沒有和證人吳炎土見面云云，然由上揭通信監察譯文內容
      以觀，雙方顯係相約即時見面，非稍後再見，失約可能性
      較高者可比，否則證人吳炎土在電話中當不會有「我現在
      在你們下面」之語，是應以證人吳炎土所述，較為可信，
      被告蔡文凱所辯應係卸責之詞，並無可採。
八、被告蔡文凱被訴於九十九年三月二十三日，交付甲基安非他
    命給證人吳炎土，並收取現款部分（參見附表編號八所載）
    ：
（一）經查，依被告蔡文凱使用之0000000000號行動
      電話通信監察譯文顯示，九十九年三月二十三日晚間八時
      四十六分許，證人吳炎土以0000000000號行動
      電話撥打被告蔡文凱之0000000000號行動電話
      ，向被告蔡文凱詢稱：「抱歉，可以讓我差三百，我明天
      給你」，被告蔡文凱即答稱：「好，好」，證人吳炎土復
      稱：「我在你們樓下」，被告蔡文凱乃回稱：「好」等語
      ，嗣於九十九年三月二十五日下午一時三十四分許，證人
      吳炎土又以相同方式聯絡被告蔡文凱，向被告蔡文凱稱：
      「我那天欠你三百塊，我還你」，被告蔡文凱答稱：「好
      ，好」，證人吳炎土復稱：「再另外還你三百」，被告蔡
      文凱稱：「嗯」，證人吳炎土復稱：「弄好幫我開一下」
      等語（九十九年度偵字第九九四０號卷第四十五頁），證
      人吳炎土除於檢察官偵查中陳稱：「三月二十三日說差三
      百元，是要跟他買三百元的安非他命，但錢先欠著。‧‧
      ‧三月二十五日說還三百元是還二十三日的，另外說再還
      三百元是我還要買三百元，但還要先欠著」等語外（同上
      偵查卷第五十八頁），在本院審理時並證稱：「（問：該
      次是否先欠三百元，向蔡文凱拿安非他命）是，我後來有
      還他錢」等語（本院卷第一四四頁反面），足認被告蔡文
      凱確有交付甲基安非他命給證人吳炎土，並向其收取三百
      元之行為。
（二）被告蔡文凱雖辯稱：證人吳炎土在電話中可能是要伊幫他
      調三百元毒品，但伊沒有幫他調，當天講完電話後，伊也
      沒有和證人吳炎土見面云云，然由上揭通信監察譯文可知
      ，三月二十三日該次證人吳炎土在電話中向被告蔡文凱言
      明差三百元等語，證人吳炎土在本院審理時經檢察官質以
      ：「電話中講到差多少錢，都是先欠著的意思」時，並陳
      稱：「是」等語（本院卷第一四四頁反面），而三月二十
      五日該次通話中證人吳炎土又明確向被告蔡文凱稱：「我
      那天欠你三百塊，我還你」等語，二者三百元的金額相符
      ，顯然證人吳炎土在三月二十三日確已向被告蔡文凱取得
      毒品，否則當無欠款可言，是故，被告蔡文凱所述既與上
      揭事證不符，應係卸責之詞，不足採信。
九、被告蔡文凱被訴於九十九年三月二十五日，販賣甲基安非他
    命給證人吳炎土，並收取現款部分（參見附表編號九所載）
    ：
（一）經查，依被告蔡文凱使用之0000000000號行動
      電話通信監察譯文顯示，九十九年三月二十五日下午一時
      三十四分許，證人吳炎土以0000000000號行動
      電話撥打被告蔡文凱之0000000000號行動電話
      ，向被告蔡文凱稱：「我那天欠你三百塊，我還你」，被
      告蔡文凱答稱：「好，好」，證人吳炎土復稱：「再另外
      還你三百」，被告蔡文凱稱：「嗯」，證人吳炎土復稱：
      「弄好幫我開一下」等語（九十九年度偵字第九九四０號
      卷第四十五頁），證人吳炎土除於檢察官偵查中證稱：「
      三月二十五日說還三百元是還二十三日的，另外說再還三
      百元是我還要買三百元，但還要先欠著」等語外（同上偵
      查卷第五十八頁），在本院審理時復證稱：「這次我記不
      清楚，按照我之前所述」等語（本院卷第一四四頁反面）
      ，足認被告蔡文凱確有交付甲基安非他命給證人吳炎土，
      並向其收取三百元之行為。
（二）被告蔡文凱固辯稱：證人吳炎土在電話中可能是要伊幫他
      調三百元毒品，但伊沒有幫他調，當天講完電話後，伊也
      沒有和證人吳炎土見面云云，然與證人吳炎土所述不符，
      衡諸證人吳炎土在電話中既有還三百元之語，似係攜有現
      金前來，預備償還本次購毒欠款，並再次購毒，此與證人
      吳炎土所述，較為相符，是故，被告蔡文凱所辯應係卸責
      之詞，並不足採。
十、被告蔡文凱被訴於九十九年三月二十六日，交付甲基安非他
    命給吳炎土，並許其欠帳三百元部分（參見附表編號十所載
    ）：
（一）經查，依被告蔡文凱使用之0000000000號行動
      電話通信監察譯文顯示，九十九年三月二十六日下午五時
      二十四分許，證人吳炎土以0000000000號行動
      電話撥打被告蔡文凱之0000000000號行動電話
      ，向被告蔡文凱稱：「喂我阿土，差三百塊明天再給你好
      嗎」，被告蔡文凱答稱：「好，等一下」，證人吳炎土復
      稱：「我在下面」，被告蔡文凱稱：「等一下再上來」等
      語（九十九年度偵字第九九四０號卷第四十六頁），證人
      吳炎土對此除於檢察官偵查中證稱：「我要再買安非他命
      ，還是先欠著」等語外（同上偵查卷第五十八頁），在本
      院審理時並證稱：「不記得了，按照之前所述，之前記得
      比較清楚」等語（本院卷第一四四頁反面），足認被告蔡
      文凱確有交付甲基安非他命給證人吳炎土，並許其欠帳三
      百元之行為。
（二）被告蔡文凱雖辯稱：證人吳炎土在電話中要伊幫他調三百
      元毒品，但伊沒有幫他調，當天講完電話後，伊也沒有和
      證人吳炎土見面云云，惟由上揭通信監察譯文內容觀察，
      雙方顯係相約即時見面，非稍後再見，失約可能性較高者
      可比，否則證人吳炎土在電話中當不會有「我在下面」之
      語，是應以證人吳炎土所述，較為可信，被告蔡文凱所辯
      係卸責之詞，並無可採。
十一、被告蔡文凱被訴於九十九年四月二日，交付甲基安非他命
      給證人吳炎土，並收取現款部分（參見附表編號十一所載
      ）：
（一）經查，依被告蔡文凱使用之0000000000號行動
      電話通信監察譯文顯示，九十九年四月二日中午十二時三
      十七分許，證人吳炎土以0000000000號行動電
      話撥打被告蔡文凱之0000000000號行動電話，
      向被告蔡文凱稱：「我土仔，還你三百塊好嗎」，被告蔡
      文凱答稱：「好」，證人吳炎土乃稱：「我現在過去」等
      語，稍後證人吳炎土於當日中午十二時四十四分以相同方
      式聯絡被告蔡文凱，待被告蔡文凱詢稱：「怎麼樣」，證
      人吳炎土即稱：「我在下面」，被告蔡文凱亦即回稱：「
      我開門了」等語（九十九年度偵字第九九四０號卷第四十
      七頁），證人吳炎土對此除於檢察官偵查中證稱：「是拜
      託他幫我買三百元」等語外（同上偵查卷第五十八頁），
      嗣於本院審理時經檢察官質以：「該次是否以三百元向蔡
      文凱拿安非他命」時，並答稱：「是」等語（本院卷第一
      四五頁），足認被告蔡文凱確有交付甲基安非他命給證人
      吳炎土，並向其收取三百元之行為。
（二）被告蔡文凱雖辯稱：證人吳炎土在電話中要伊幫他調三百
      元毒品，但伊沒有幫他調，當天證人吳炎土有上來伊家裡
      聊天云云，然觀諸上揭譯文內容，證人吳炎土在電話中詢
      問被告蔡文凱「還你三百元好嗎」時，參酌證人吳炎土歷
      次電話中所言，顯係在詢問可否購買三百元之甲基安非他
      命，是則，被告蔡文凱既於電話中答稱：「好」，前言後
      語相互對照，自係表示其有毒品現貨可以供應之意，據此
      ，足認被告蔡文凱上揭所辯，係卸責之詞，不足採取，至
      於證人吳炎土所稱：伊是拜託被告蔡文凱幫伊向別人買云
      云，既無確證證明，且與上揭譯文內容不符，亦係迴護被
      告蔡文凱之詞，並無可取。
十二、被告蔡文凱被訴於九十九年四月六日，交付甲基安非他命
      給證人吳炎土，並收取現款部分（參見附表編號十二所載
      ）：
（一）經查，依被告蔡文凱使用之0000000000號行動
      電話通信監察譯文顯示，九十九年四月六日上午十一時一
      分許，證人吳炎土以0000000000號行動電話撥
      打被告蔡文凱之0000000000號行動電話，向被
      告蔡文凱稱：「土仔，我還你三百好嗎」，被告蔡文凱答
      稱：「好，好」，證人吳炎土復稱：「在下面」等語（九
      十九年度偵字第九九四０號卷第四十七頁），證人吳炎土
      對此，除於檢察官偵查中證稱：「是拜託他幫我買三百元
      」等語外（同上偵查卷第五十八頁），在本院審理時經檢
      察官質以：「該次是否以三百元向蔡文凱拿甲基安非他命
      」時，並答稱：「是」等語（本院卷第一四五頁），足認
      被告蔡文凱確有交付甲基安非他命給證人吳炎土，並向其
      收取三百元之行為。
（二）被告蔡文凱雖辯稱：證人吳炎土在電話中要伊幫他調三百
      元毒品，但伊沒有幫他調，當天講完電話後，伊也沒有和
      證人吳炎土見面云云，惟觀諸上揭譯文內容，不僅可知被
      告蔡文凱於電話中已同意販售給證人吳炎土三百元之甲基
      安非他命，且由證人吳炎土所言，並堪認雙方在該次通話
      時，證人吳炎土已在被告蔡文凱的住處樓下，由此論之，
      自係以證人吳炎土所述：當日雙方有達成交易等語，較為
      可信，被告蔡文凱上開所辯，與前述譯文內容不符，應係
      卸責之詞，並不足採，至於證人吳炎土陳稱：伊是拜託被
      告蔡文凱幫伊買毒品云云，與前述譯文內容顯示證人吳炎
      土係向被告蔡文凱購毒之情形不符，亦係卸責之詞，並無
      可取。
十三、被告蔡文凱被訴於九十九年四月七日，交付甲基安非他命
      給證人吳炎土，並收取現款部分（參見附表編號十三所載
      ）：
（一）經查，依被告蔡文凱使用之0000000000號行動
      電話通信監察譯文顯示，九十九年四月七日上午十一時四
      十分許，證人吳炎土以0000000000號行動電話
      撥打被告蔡文凱之0000000000號行動電話，向
      被告蔡文凱稱：「我還你三百好嗎」，被告蔡文凱答稱：
      「好啊」，證人吳炎土復稱：「我在你們樓下」，被告蔡
      文凱亦回稱：「好」等語（九十九年度偵字第九九四０號
      卷第四十七頁），證人吳炎土對此，除於檢察官偵查中改
      證稱：「是拜託他幫我買三百元」等語外（同上偵查卷第
      五十八頁），在本院審理時經檢察官質以：「該次是否以
      三百元向蔡文凱拿安非他命」時，並答稱：「不記得，時
      間太久了」等語（本院卷第一四五頁），足認被告蔡文凱
      確有交付甲基安非他命給證人吳炎土，並向其收取三百元
      之行為。
（二）被告蔡文凱雖辯稱：證人吳炎土在電話中要伊幫他調三百
      元毒品，但伊沒有幫他調，當天講完電話後，伊也沒有和
      證人吳炎土見面云云，惟與前述事證不符，而由上揭譯文
      內容可知，被告蔡文凱不僅於電話中已同意販售給證人吳
      炎土三百元之甲基安非他命，且由證人吳炎土所稱：「我
      在你們樓下」等語，並堪認雙方在該次通話時，證人吳炎
      土已在被告蔡文凱的住處樓下，等待交易，以此推之，該
      次毒品交易，實難認雙方有失約可能，證人吳炎土所述：
      當日雙方有達成交易等語，較被告蔡文凱上揭辯解為可信
      ，被告蔡文凱所辯應係卸責之詞，並不足採，至於證人吳
      炎土陳稱：伊是拜託被告蔡文凱幫伊買毒品云云，與前述
      譯文內容顯示證人吳炎土係向被告蔡文凱付款取毒之情形
      不符，亦係卸責之詞，並無可採。
十四、被告蔡文凱被訴於九十九年四月八日，交付甲基安非他命
      給吳炎土，並收取現款部分（參見附表編號十四所載）：
（一）經查，依被告蔡文凱使用之0000000000號行動
      電話通信監察譯文顯示，九十九年四月八日中午十一時五
      十五分許，證人吳炎土以0000000000號行動電
      話撥打被告蔡文凱之0000000000號行動電話，
      向被告蔡文凱稱：「我還你三百好嗎」，被告蔡文凱亦答
      稱：「好啊」等語（九十九年度偵字第九九四０號卷第四
      十七頁），證人吳炎土對此並於檢察官偵查中證稱：「是
      拜託他幫我買三百元」等語（同上偵查卷第五十九頁），
      足認被告蔡文凱確有交付甲基安非他命給證人吳炎土，並
      向其收取三百元之行為。
（二）被告蔡文凱雖辯稱：證人吳炎土在電話中要伊幫他調三百
      元毒品，但伊沒有幫他調，當天講完電話後，伊也沒有和
      證人吳炎土見面云云，證人吳炎土在本院審理時經檢察官
      質以：「該次是否以三百元向蔡文凱拿安非他命」時，亦
      翻稱：「不是，可能是我還他錢」云云（本院卷第一四五
      頁），惟證人吳炎土此部分所述，與其先前所述有所出入
      ，與被告蔡文凱所辯：電話中是要調三百元毒品，當天雙
      方並未見面云云，亦不相符，應係迴護被告蔡文凱之詞，
      並不足採，而被告蔡文凱所辯既乏其他證據佐證，自亦無
      可取。
十五、被告蔡文凱被訴於九十九年四月九日，交付甲基安非他命
      給吳炎土，並收取現款部分（參見附表編號十五所載）：
（一）經查，依被告蔡文凱使用之0000000000號行動
      電話通信監察譯文顯示，九十九年四月九日上午十一時三
      十四分許，證人吳炎土先以0000000000號行動
      電話撥打被告蔡文凱之0000000000號行動電話
      ，向被告蔡文凱稱：「我還你三百，我在你們樓下」等語
      ，稍後證人吳炎土又於當日上午十一時三十八分許以相同
      方式聯絡被告蔡文凱，向被告蔡文凱詢稱：「老大，你拿
      五百給我喔」，被告蔡文凱則答稱：「沒有啊」，證人吳
      炎土又再循稱：「你拿幾百給我」，被告蔡文凱答稱：「
      拿三百啊」，證人吳炎土稱：「我想說五百咧」，被告蔡
      文凱反問：「我拿錯喔」，證人吳炎土方稱：「沒有啦三
      百對啦」等語（九十九年度偵字第九九四０號卷第四十八
      頁），證人吳炎土對此，除於檢察官偵查中陳稱：「是拜
      託他幫我買三百元」等語外（同上偵查卷第五十九頁），
      於本院審理時經檢察官質以：「該次是否以三百元向蔡文
      凱拿安非他命」時，並答稱：「是」等語（本院卷第一四
      五頁反面），足認被告蔡文凱確有交付甲基安非他命給證
      人吳炎土，並向其收取三百元之行為。
（二）被告蔡文凱雖辯稱：證人吳炎土在電話中要伊幫他調三百
      元毒品，但伊沒有幫他調，當天講完電話後，伊也沒有和
      證人吳炎土見面云云，惟觀諸上揭譯文內容可知，被告蔡
      文凱顯已將毒品交付給證人吳炎土，否則證人吳炎土當無
      再次與被告蔡文凱在電話中核對所拿到的毒品份量之理，
      被告蔡文凱上揭所辯顯係卸責之詞，並不足採，至於證人
      吳炎土所稱：是拜託被告蔡文凱代買毒品云云，並無確證
      證明，應僅係被告蔡文凱為此次毒品交易，向其他毒販調
      取毒品貨源的動作而已，亦不足採為有利於被告蔡文凱之
      認定，附予敘明。
十六、被告蔡文凱被訴於九十九年四月十日，交付甲基安非他命
      給證人吳炎土，並收取現款部分（參見附表編號十六所載
      ）：
（一）經查，依被告蔡文凱使用之0000000000號行動
      電話通信監察譯文顯示，九十九年四月十日下午二時五十
      四分許，證人吳炎土以0000000000號行動電話
      撥打被告蔡文凱之0000000000號行動電話，向
      被告蔡文凱稱：「我還你三百」、「我馬上到」，被告蔡
      文凱亦答稱：「好、好」等語，嗣證人吳炎土聯絡被告蔡
      文凱無著，被告蔡文凱遂於當日下午六時三十八分許回撥
      證人吳炎土，證人吳炎土乃稱：「今天怎麼這麼不好」，
      被告蔡文凱回稱：「怎麼樣」，證人吳炎土稱：「差三百
      ，明天再給你好嗎」，被告蔡文凱回稱：「等一下，我等
      一下打給你」，稍後被告蔡文凱於當日晚間九時四十九分
      許聯絡證人吳炎土，稱「你過來啊」，證人吳炎土亦隨即
      於當日晚間九時五十五分許以上開電話聯絡被告蔡文凱，
      稱：「我在樓下」等語（九十九年度偵字第九九四０號卷
      第四十八頁），證人吳炎土對此，除於檢察官偵查中陳稱
      ：「我當天只有拿過一次，只有二點多這一次，六點就沒
      有再拿了」、「是拜託他幫我買三百元」等語外（同上偵
      查卷第五十九頁），嗣於本院審理時經檢察官質以：「該
      次是否是以三百元向蔡文凱拿安非他命」時，復答稱：「
      是」等語（本院卷第一四五頁反面），足認被告蔡文凱確
      有交付甲基安非他命給證人吳炎土，並向其收取三百元之
      行為。
（二）被告蔡文凱雖辯稱：證人吳炎土在電話中要伊幫他調三百
      元毒品，但伊沒有幫他調，當天講完電話後，伊也沒有和
      證人吳炎土見面云云，惟由上揭兩次對話之譯文內容可知
      ，證人吳炎土於當日下午二時許電聯被告蔡文凱之後，在
      當日下午六時三十八分許雙方再次電話聯絡時，所稱：「
      今天怎麼這麼不好」等語，顯係在向被告蔡文凱陳述其施
      用所取得毒品的感覺，並有向被告蔡文凱抱怨所取得之毒
      品品質不佳之意，以此推之，證人吳炎土於稍早前第一次
      在電話中向被告蔡文凱稱：「還你三百元」、「馬上到」
      等語，雙方該次應已完成交易，否則當無上開證人吳炎土
      抱怨毒品品質不佳之後續對話，是被告蔡文凱所辯與上揭
      譯文內容不合，係卸責之詞，並不足採，至於證人吳炎土
      所稱：是拜託被告蔡文凱代買毒品云云，並無確證證明，
      且所述縱然屬實，亦係被告蔡文凱為此次毒品交易，向其
      他毒販調取毒品貨源供應的動作而已，亦不足採為有利於
      被告蔡文凱之認定。
十七、被告蔡文凱被訴於九十九年四月十三日，交付甲基安非他
      命給吳炎土，並收取現款部分（參見附表編號十七所載）
      ：
（一）經查，依被告蔡文凱使用之0000000000號行動
      電話通信監察譯文顯示，九十九年四月十三日中午十一時
      二十四分許，證人吳炎土以0000000000號行動
      電話撥打被告蔡文凱之0000000000號行動電話
      ，向被告蔡文凱稱：「還你三百」，被告蔡文凱答稱：「
      喔，好」，證人吳炎土復稱：「我馬上到」等語，稍後證
      人吳炎土再次於當日中午十一時二十六分許，以相同方法
      聯絡被告蔡文凱，惟僅讓電話接通一聲後即掛掉（九十九
      年度偵字第九九四０號卷第四十九頁），證人吳炎土對此
      ，除於檢察官偵查中證稱：「是拜託他幫我買三百元」等
      語外（同上偵查卷第五十九頁），在本院審理時經檢察官
      質以：「該次是否是以三百元向蔡文凱拿安非他命」時，
      復答稱：「是」等語（本院卷第一四五頁反面），足認被
      告蔡文凱確有交付甲基安非他命給證人吳炎土，並向其收
      取三百元之行為。
（二）被告蔡文凱雖辯稱：證人吳炎土在電話中要伊幫他調三百
      元毒品，但伊沒有幫他調，當天講完電話後，伊也沒有和
      證人吳炎土見面云云，惟與證人吳炎土上開證詞不符，斟
      酌證人吳炎土在當日中午十一時二十四分許聯絡被告蔡文
      凱，並表示「馬上到」等語後，隨即在兩分鐘後再次以電
      話聯絡被告蔡文凱，且僅讓電話響一聲後即掛掉，似只在
      通知被告蔡文凱開門讓其進屋，方與證人吳炎土前述「馬
      上到」等語吻合，參酌雙方稍後於同年四月十六日再度交
      易毒品時，證人吳炎土亦係以相同方式，僅讓電話響一聲
      後即行掛掉（參見後述理由十九所載），從而，應以證人
      吳炎土所述，與上開譯文內容較為相符，被告蔡文凱所辯
      應係卸責之詞，並不足採，至於證人吳炎土所稱：是拜託
      被告蔡文凱代買毒品云云，並無確證證明，且所述縱然屬
      實，亦不過為被告蔡文凱為此次毒品交易，向其他毒販調
      取毒品貨源的動作而已，仍不足採為有利於被告蔡文凱之
      認定。
十八、被告蔡文凱被訴於九十九年四月十四日，交付甲基安非他
      命給證人吳炎土，並收取現款部分（參見附表編號十八所
      載）：
（一）經查，依被告蔡文凱使用之0000000000號行動
      電話通信監察譯文顯示，九十九年四月十四日晚間八時二
      十八分許，證人吳炎土以0000000000號行動電
      話撥打被告蔡文凱之0000000000號行動電話，
      向被告蔡文凱稱：「還你三百，明天給你好嗎」，被告蔡
      文凱答稱：「我在廁所，等一下再來」，隨後證人吳炎土
      又於當日晚間八時五十九分許以相同方式聯絡被告蔡文凱
      ，向被告蔡文凱告稱：「我在你們樓下」，被告蔡文凱即
      回稱：「好啊」等語（九十九年度偵字第九九四０號卷第
      四十九頁），證人吳炎土除於檢察官偵查中對此證稱：「
      是拜託他幫我買三百元」等語外（同上偵查卷第五十九頁
      ），在本院審理時經檢察官質以：「該次是否是以三百元
      向蔡文凱拿安非他命」，復答稱：「是」等語（本院卷第
      一四五頁反面），足認被告蔡文凱確有交付甲基安非他命
      給證人吳炎土，並向其收取三百元之行為。
（二）被告蔡文凱雖辯稱：證人吳炎土在電話中要伊幫他調三百
      元毒品，但伊沒有幫他調，當天講完電話後，伊也沒有和
      證人吳炎土見面云云，惟由上揭譯文內容顯示，證人吳炎
      土於第一次聯絡被告蔡文凱後，在第二次聯絡被告蔡文凱
      時，已在被告蔡文凱住處樓下準備交易，而被告蔡文凱事
      前既已知證人吳炎土即將前來購毒，於證人吳炎土第二次
      電話告知其已在樓下時，又答稱：「好」等語，當已有所
      準備，準此，自應以證人吳炎土所述：該次雙方確有見面
      ，並已交易完成等語為可信，被告蔡文凱所辯無非卸責之
      詞，並不足採，至於證人吳炎土所稱：是拜託被告蔡文凱
      代買毒品云云，並無確證證明，應僅係描述被告蔡文凱為
      此次毒品交易，向其他毒販調取毒品貨源的動作而已，不
      足採為有利於被告蔡文凱之認定。
十九、被告蔡文凱被訴於九十九年四月十六日，交付甲基安非他
      命給證人吳炎土，並收取現款部分（參見附表編號十九所
      載）：
（一）經查，依被告蔡文凱使用之0000000000號行動
      電話通信監察譯文顯示，九十九年四月十六日下午二時五
      十六分許，證人吳炎土以0000000000號行動電
      話撥打被告蔡文凱之0000000000號行動電話，
      向被告蔡文凱詢稱：「喂，我還你二千好嗎」，被告蔡文
      凱答稱：「好，好」，證人吳炎土復稱：「我在下面馬上
      到」等語，稍後證人吳炎土於當日下午二時五十八分許再
      以相同方式聯絡被告蔡文凱，惟僅讓電話接通一聲後即行
      掛掉（九十九年度偵字第九九四０號卷第四十九頁），證
      人吳炎土除於檢察官偵查中陳稱：「本來是要買二千元，
      但後來我做臨時工沒有領到那麼多錢，當天我們見面時只
      買三百元」等語外（同上偵查卷第五十九頁），嗣於本院
      審理中經檢察官質以：「電話中是講二千元，該次究竟是
      以兩千元還是三百元向蔡文凱拿安非他命」時，並再答稱
      ：「本來是約兩千元，後來沒有那麼多錢，所以用三百元
      跟蔡文凱買安非他命」等語（本院卷第一四五頁反面），
      足認被告蔡文凱確有交付甲基安非他命給證人吳炎土，並
      向其收取三百元之行為。
（二）被告蔡文凱雖辯稱：證人吳炎土在電話中要伊幫他調二千
      元毒品，但伊沒有幫他調，當天講完電話後，伊也沒有和
      證人吳炎土見面云云，與上開通信監察譯文內容不符，應
      係卸責之詞，並不足採。
二十、被告蔡文凱被訴於九十九年四月十七日，交付甲基安非他
      命給證人吳炎土，並收取現款部分（參見附表編號二十所
      載）：
（一）經查，依被告蔡文凱使用之0000000000號行動
      電話通信監察譯文顯示，九十九年四月十七日上午十時四
      十七分許，證人吳炎土以0000000000號行動電
      話撥打被告蔡文凱之0000000000號行動電話，
      向被告蔡文凱稱：「還你三百」，被告蔡文凱反問：「喂
      」，證人吳炎土復稱：「在下面」，被告蔡文凱方回稱「
      好」，證人吳炎土則稱：「你門沒開啊」等語（九十九年
      度偵字第九九四０號卷第四十九頁），證人吳炎土除於檢
      察官偵查中陳稱：「是拜託他幫我買三百元」等語外（同
      上偵查卷第五十九頁），在本院審理中經檢察官質以：「
      該次是否以三百元向蔡文凱拿安非他命」時，復答稱：「
      是」等語（本院卷第一四六頁），足認被告蔡文凱確有交
      付甲基安非他命給證人吳炎土，並向其收取三百元之行為
      。
（二）被告蔡文凱雖辯稱：證人吳炎土在電話中要伊幫他調三百
      元毒品，但伊沒有幫他調，當天講完電話後，伊也沒有和
      證人吳炎土見面云云，然由上揭譯文內容顯示，證人吳炎
      土在該次電話聯絡被告蔡文凱時，不僅明確告知被告蔡文
      凱已經在其住處樓下，甚且明指被告蔡文凱尚未開門等語
      ，參酌被告蔡文凱在電話中即時回稱「好」等語，自足認
      該次雙方當次確有見面交易毒品，被告蔡文凱上揭所辯顯
      係卸責之詞，並不足採，至於證人吳炎土所稱：是拜託被
      告蔡文凱代買毒品云云，並無確證證明，應僅係被告蔡文
      凱為此次毒品交易，向其他毒販調取毒品貨源的動作而已
      ，不足採為有利於被告蔡文凱之認定。
二一、被告蔡文凱被訴於九十九年四月十九日，交付甲基安非他
      命給吳炎土，並收取現款部分（參見附表編號二一所載）
      ：
（一）經查，依被告蔡文凱使用之0000000000號行動
      電話通信監察譯文顯示，九十九年四月十九日下午三時五
      十四分許，證人吳炎土以0000000000號行動電
      話撥打被告蔡文凱之0000000000號行動電話，
      向被告蔡文凱稱：「我還你三百」，被告蔡文凱答稱：「
      好」，證人吳炎土即稱：「在樓下」，被告蔡文凱則稱：
      「嗯」等語（九十九年度偵字第九九四０號卷第五十頁）
      ，證人吳炎土除於檢察官偵查中對此陳稱：「是買三百元
      安非他命」等語外（同上偵查卷第五十九頁），在本院審
      理中經檢察官質以：「該次是否以三百元向蔡文凱拿甲基
      安非他命」時，復答稱：「是」等語（本院卷第一四六頁
      ），足認被告蔡文凱確有交付甲基安非他命給證人吳炎土
      ，並向其收取三百元之行為。
（二）被告蔡文凱雖辯稱：證人吳炎土在電話中要伊幫他調三百
      元毒品，但伊沒有幫他調，當天講完電話後，伊也沒有和
      證人吳炎土見面云云，惟與證人吳炎土上開證詞不符，斟
      酌由上開譯文內容顯示，證人吳炎土在該次電話聯絡被告
      蔡文凱時，除與被告蔡文凱議定交易三百元毒品外，並明
      確告知被告蔡文凱已經在其住處樓下等語，而被告蔡文凱
      在電話中也立刻回應「嗯」等語，雙方即時見面交易之可
      能性甚高，是自應以證人吳炎土所述較為可信，被告蔡文
      凱上揭所辯無非為卸責之詞，並不足採。
二二、被告蔡文凱被訴於九十九年四月二十二日，交付甲基安非
      他命給吳炎土，並收取現款部分（參見附表編號二二所載
      ）：
（一）經查，依被告蔡文凱使用之0000000000號行動
      電話通信監察譯文顯示，九十九年四月二十二日下午二時
      十八分許，證人吳炎土以0000000000號行動電
      話撥打被告蔡文凱之0000000000號行動電話，
      向被告蔡文凱稱：「還你三百」，被告蔡文凱答稱：「好
      」，證人吳炎土即稱：「我在下面」等語（九十九年度偵
      字第九九四０號卷第五十頁），證人吳炎土嗣於本院審理
      時經檢察官質以：「該次是否以三百元向蔡文凱拿安非他
      命」，並答稱：「是」等語（本院卷第一四六頁），足認
      被告蔡文凱確有交付甲基安非他命給證人吳炎土，並向其
      收取三百元之行為。
（二）被告蔡文凱雖辯稱：證人吳炎土在電話中要伊幫他調三百
      元毒品，但伊沒有幫他調，當天講完電話後，伊也沒有和
      證人吳炎土見面云云，然與證人吳炎土上揭證詞不符，斟
      酌由上開通信監察譯文顯示，證人吳炎土於該次電話聯絡
      中，不僅與被告蔡文凱議定交易三百元毒品，並明確告知
      被告蔡文凱已在其住處樓下，雙方即時見面交易之可能性
      甚高，由是推之，顯以證人吳炎土之前開指述較為可信，
      被告蔡文凱所辯應係卸責之詞，並不足採。
二三、被告蔡文凱前述二十二次收取代價，供應證人蕭力仁等人
      毒品之行為，均具有營利意圖，為販賣行為：
      按行為人交付毒品並向相對人收取代價，固有可能係單純
      的有償轉讓毒品，未必即為具有營利性質之販賣行為，然
      販賣毒品本屬違法，非可公然為之，故無一定交易標準可
      循，不論是瓶裝或紙包之毒品，均可任意分裝增減份量，
      每次買賣之價格、數量，亦得隨時依雙方之關係深淺、資
      力、需求程度及對行情之認知等因素，機動調整，故販賣
      毒品之利得，除行為人坦承犯行，或毒品交易之價格、數
      量俱臻明確以外，委難查得其情，而查，本件綜觀全案，
      被告蔡文凱多次將甲基安非他命分別交付給證人蕭力仁、
      劉雅雯、吳炎土三人，並收取代價，已如前述，衡諸甲基
      安非他命係毒品違禁物，黑市價格不菲，被告蔡文凱與證
      人蕭力仁三人又非深交，在勢也不可能長期甘冒無謂風險
      ，多次提供上揭毒品給證人蕭力仁等三人施用，參酌被告
      蔡文凱在與證人蕭力仁交易時，雙方於電話中言明現金交
      易，賒欠免談，而其與證人吳炎土之數次毒品交易中，多
      係由證人吳炎土先在電話中與之確認需要多少金額的甲基
      安非他命，再前往取毒、付款，如現款不足，事先更需言
      明，其模式與一般商家出售貨物，原則上銀貨兩訖，不容
      賒欠的買賣行為無二，證人劉雅雯、吳炎土也有在與被告
      蔡文凱交易後，分別於電話中向被告蔡文凱抱怨毒品施用
      效果不佳的情形，甚至被告蔡文凱在與證人劉雅雯的電話
      中，於證人劉雅雯質疑：「你怎麼賣我這麼貴」時，亦不
      諱言：「二五哪有貴，拜託，一克才賺一千而已」等語（
      參閱前述理由一、理由三、理由十六），在在可見被告蔡
      文凱所以提供證人蕭力仁三人毒品，並收取現款做為代價
      （附表編號十所示之該次毒品交易，證人吳炎土雖積欠毒
      品價款三百元未能償還，惟欠款本身即為其取得毒品之代
      價），非僅止於吸毒者彼此互通有無，單純為避免個人損
      失，故要求取回購毒成本的有償轉讓行為，而係具有將本
      求利性質之商業交易，是故，被告蔡文凱前述各次交付毒
      品給證人蕭力仁、劉雅雯、吳炎土三人，並收取對價之行
      為，主觀上均有販賣營利之不法意圖，至此，被告蔡文凱
      上揭各次販賣第二級毒品之犯行，均可認定。其所辯：伊
      沒賣毒品給證人蕭力仁等人云云，洵不足採。
二四、被告蔡文凱被訴於九十九年六月二十日，幫助證人莊金標
      向被告李建賢購買甲基安非他命施用部分（參見附表編號
      二三所載）：
（一）訊據被告蔡文凱坦承幫助證人莊金標施用甲基安非他命之
      犯行不諱。被告李建賢固坦承於案發當日攜帶一包甲基安
      非他命至被告蔡文凱住處，將該包甲基安非他命交付給證
      人莊金標，並向證人莊金標收取一千元之事實，惟否認有
      何販賣第二級毒品甲基安非他命之犯行，辯稱：伊當天帶
      甲基安非他命去被告蔡文凱家，是向被告蔡文凱借地方施
      用甲基安非他命，當天下午伊在被告蔡文凱家中用過甲基
      安非他命後，剛從被告蔡文凱家中離開，被告蔡文凱又打
      電話叫伊回去，問伊有沒有毒品可以給他施用，當天證人
      莊金標有給伊一千元，是要請伊去幫他拿毒品，伊還沒有
      去拿就被抓了云云。
（二）經查：
    １警員於九十九年六月二十日晚間八時四十分許，在被告蔡
      文凱位於新北市○○區○○路一一九巷二十四號二樓住處
      ，查獲預備外出之被告李建賢，及屋內之被告蔡文凱、證
      人莊金標，現場除扣得疑似甲基安非他命之結晶物一包，
      殘渣袋一個、玻璃球吸食器二個、分裝匙四支、吸食器二
      組外，復在證人莊金標身上查扣0000000000號
      行動電話一支，另在被告李建賢身上查扣其使用之000
      0000000號行動電話一支、現金一千元等事實，業
      經被告蔡文凱、李建賢坦承屬實，並有上揭物品扣案可資
      佐證，又上開一包結晶物經交通部民用航空局航空醫務中
      心鑑定結果，確含有第二級毒品甲基安非他命成分，驗後
      淨重零點一二五八公克，亦有該局九十九年七月十二日航
      藥鑑字第０九九四五０七號毒品鑑定書一份附卷可稽（本
      院卷第九十八頁）。
    ２被告蔡文凱於偵查中以證人身分應訊時，經檢察官質以：
      「莊金標是否有請你幫他買安非他命」時，證稱：「就昨
      天（按：指九十九年六月二十日），我就拿莊金標的電話
      打電話給阿賢，阿賢就是今日與我們一起被查獲之人（按
      ：即被告李建賢），我叫阿賢拿一千元的安非他命過來」
      等語，嗣後更明確向檢察官證稱：「（六月二十日）我打
      電話給李建賢說要一千元，李建賢拿零點三公克的安非他
      命過來，莊金標就將安非他命拿出來大家一起施用，扣案
      那包安非他命就是剩下來的，錢是交給李建賢，所以是李
      建賢賣安非他命給莊金標」等語（九十九年度偵字第八五
      六九號卷第一三四頁、第一八八頁），而證人莊金標於偵
      查中經檢察官質以：「你昨天在蔡文凱家做什麼」時，亦
      證稱：「我問他有無毒品，蔡文凱說他問問，蔡文凱向我
      借手機，以我的門號打給李建賢，我原本不知道他打給何
      人，是到李建賢來才知道」等語（同上偵查卷第一四五頁
      ），渠二人所述彼此互核相符，即被告李建賢於偵查中經
      檢察官質以：「你去蔡文凱家中做什麼」時，亦自承：「
      我幫他調一千元安非他命，我拿給蔡文凱，他說叫我先拿
      給他，等他拿到後要倒回給我」等語（同上偵查卷第一三
      七頁），就所述其係應被告蔡文凱所請，提供一包甲基安
      非他命前去之部分，亦與被告蔡文凱、證人莊金標前開證
      詞相符，此外，復有上揭一包甲基安非他命及其鑑定書、
      證人莊金標之0000000000號行動電話一支、被
      告李建賢之0000000000號行動電話一支及現金
      一千元等物扣案可資佐證，足認被告蔡文凱、證人莊金標
      上揭指訴屬實，可以採信。
    ３被告李建賢係因被告蔡文凱電話聯絡，得知證人莊金標欲
      購買甲基安非他命施用，方前往交付一包甲基安非他命給
      證人莊金標，並收取一千元，此如前述，又依證人莊金標
      所言，其與被告李建賢不過認識一、二個月而已（九十九
      年度偵字第八五六九號卷第一四五頁），然被告李建賢竟
      不憚勞煩，甘冒警員查緝風險，而前往交付一包甲基安非
      他命給證人莊金標，衡諸常情，當係其間有利可圖所致，
      是故，被告李建賢主觀上有圖利之意，應可認定。
    ４被告李建賢雖以前詞置辯，惟所述：證人莊金標給伊扣案
      的一千元，是請伊去拿甲基安非他命等語，與其先前在本
      院準備程序中辯稱：「一千元是莊金標欠我的錢」云云（
      本院卷第三十五頁反面），已有矛盾，與前述證人蔡文凱
      、莊金標均指稱：該一千元係證人莊金標向被告李建賢購
      買扣案毒品的錢等語，亦有出入，不能遽信，再綜觀全案
      ，被告蔡文凱既係為滿足證人莊金標毒癮需求，方以電話
      聯絡被告李建賢前來，而被告李建賢也確實送來一包毒品
      甲基安非他命，並收取證人莊金標一千元，兩相對照，該
      一千元自係證人莊金標交付給被告李建賢，作為買受扣案
      毒品的對價甚明，不僅如此，證人莊金標攜帶現款，原意
      係向被告蔡文凱購毒，僅因被告蔡文凱適無毒品現貨可以
      供應，致未能購得毒品而已，準此，證人莊金標既非無力
      支付毒品價款，則被告蔡文凱大可轉介證人莊金標向其他
      毒販購毒，甚至調貨後轉手販賣，換言之，根本沒有麻煩
      被告李建賢出借甲基安非他命之必要，綜上，被告李建賢
      所辯應係卸責之詞，不足採信。
    ５證人蔡文凱事後在本院審理時雖改稱：「莊金標有請我幫
      他找安非他命，我就打電話給李建賢，問他方不方便，沒
      有講太多，李建賢也沒有回答，把電話掛掉，就過來了，
      之後我問他身上有沒有安非他命，叫他請我，他有拿出來
      」、「莊金標來我家找我，叫我去調一千元的安非他命，
      莊金標沒有把一千元給我，也不知道我要找李建賢調東西
      ，李建賢來了之後，因為莊金標欠他錢，他就跟莊金標要
      一千元，莊金標就還一千元給他，之後因為我們想吸食安
      非他命，我跟李建賢比較好，就叫李建賢拿出來請我」云
      云（本院卷第一七０頁反面、第一七二頁反面），惟與其
      先前在偵查中指稱：是被告李建賢販賣毒品給證人莊金標
      等語不符，與被告李建賢所辯：扣案的一千元係證人莊金
      標請伊代為購毒之用云云，亦有出入，不足深信，何況被
      告蔡文凱本即為滿足證人莊金標的購毒需求，方聯絡被告
      李建賢前來，以常情而言，自係在電話中確認被告李建賢
      有毒品現貨可以供應，甚至談妥價款，始有請被告李建賢
      送毒前來之必要，同理，若被告李建賢不知就裡，又焉能
      貿然攜毒前來？證人蔡文凱此部分所述，顯係迴護被告李
      建賢之詞，並不足採。
    ６辯護人雖為被告李建賢辯稱：公訴人指稱被告李建賢販賣
      零點三公克的甲基安非他命給證人莊金標，惟扣案之甲基
      安非他命僅有零點一三公克，故被告李建賢是否確有交付
      三公克的甲基安非他命給證人莊金標，本身已非無疑，且
      若被告李建賢交付三公克甲基安非他命給證人莊金標，卻
      僅收取一千元價款，其間亦無利可圖云云，然查，被告蔡
      文凱於偵查中明確陳稱：被告李建賢將安非他命送過來後
      ，證人莊金標即拿出來大家一起施用等語，已見前述，證
      諸警員在現場確實扣得吸食器、殘渣袋等施用毒品器具，
      且被告蔡文凱、證人莊金標二人之尿液均呈甲基安非他命
      陽性反應，有臺灣檢驗科技股份有限公司出具之濫用藥物
      檢驗報告二份可考（本院卷第一０五頁至第一０六頁），
      是被告蔡文凱上開陳述，應可信實，準此，扣案之甲基安
      非他命數量不足三公克一節，顯不足執為有利於被告李建
      賢之認定，再按，毒品買賣本即為黑市交易，無一定價格
      標準可循，不僅可以任意分裝增減份量，且每次買賣之價
      格、數量，亦隨時依雙方之關係深淺、資力、需求程度及
      對行情之認知等因素，機動調整，故販賣毒品之利得，除
      行為人坦承犯行，或毒品交易之價格、數量俱臻明確以外
      ，委難查得其情，細究被告李建賢願意以一千元出售三公
      克甲基安非他命，或因係被告蔡文凱介紹，礙於情面所致
      ，或因證人莊金標初向其購毒，著眼日後能繼續交易牟利
      ，甚或因證人莊金標同意其一起現場施用之故，均不無可
      能，是故，單憑前開毒品售價，仍不足採為有利於被告李
      建賢之認定。
    ７至公訴人雖指稱：被告蔡文凱係基於幫助被告李建賢販賣
      甲基安非他命給證人莊金標之意，而通知被告李建賢前來
      販售毒品給證人莊金標等語，惟按，「無償受他人委託，
      代為購買第一級毒品海洛因後交付委託人，以便利、助益
      委託人施用者，為幫助施用，苟以便利、助益委託人販賣
      者，則為幫助販賣，其行為人於購入海洛因之始，即係為
      委託人而持有，並非購入後始另行起意交付而移轉海洛因
      之所有權予委託人，此與轉讓海洛因，係指原未受他人委
      託而基於為自己之意思購買後，始起意將其所有之海洛因
      ，以移轉所有權之意思交付他人之情形，顯然有別」，最
      高法院九十九年度臺上字第三０六八號判決意旨可供參照
      ，經查，本件源於證人莊金標欲向被告蔡文凱購毒，然被
      告蔡文凱適無毒品現貨供應，方聯絡被告李建賢前來販毒
      ，由前開過程而言，當僅能推認被告蔡文凱係為便利證人
      莊金標施用毒品，而介紹證人莊金標轉向被告李建賢購毒
      ，依上說明，自應認被告蔡文凱係幫助證人莊金標施用毒
      品，非幫助被告李建賢販毒可比，再者，證人莊金標支付
      的一千元毒品價款係在被告李建賢身上查扣，與被告蔡文
      凱無涉，且無相關之通信監察譯文或證人指述，得以推論
      證人莊金標係與被告蔡文凱交易，而由被告蔡文凱基於共
      同販毒之意，指示被告李建賢送毒前來，此外，亦乏證據
      證明被告蔡文凱平日即伺機為被告李建賢牽線販毒，足以
      推論被告蔡文凱有幫助被告李建賢販毒之意的事證，是故
      ，公訴人此部分指訴，尚不足取，附此敘明。
    ８綜上，被告蔡文凱幫助證人莊金標施用甲基安非他命、被
      告李建賢販賣甲基安非他命之犯行，均可認定。
參、論罪科刑部分：
（一）按甲基安非他命係毒品危害防制條例第四條第二項第二款
      列管之第二級毒品，非經許可不得任意販賣，是故，被告
      蔡文凱數次將上揭毒品販賣給證人蕭力仁、劉雅雯、吳炎
      土（參閱附表編號一至編號二十二），被告李建賢將上揭
      毒品販賣給證人莊金標，自均應論以販賣第二級毒品罪。
      再者，被告蔡文凱介紹證人莊金標向被告李建賢購毒（參
      閱附表編號二十三），並未直接參與該次毒品交易，且無
      證據證明被告蔡文凱有為自己犯罪之意，其該次所為，應
      僅止於對被告莊金標施用購得毒品之犯罪，提供構成要件
      以外之助力，係幫助犯。
（二）核被告蔡文凱所為，就附表編號一至編號二十二所示之二
      十二次販賣甲基安非他命給證人蕭力仁、劉雅雯、吳炎土
      部分，均係犯毒品危害防制條例第四條第二項之販賣第二
      級毒品罪；就附表編號二十三所示之幫助證人莊金標向被
      告李建賢購買甲基安非他命部分，則係犯刑法第三十條第
      一項前段、毒品危害防制條例第十條第二項之幫助施用第
      二級毒品罪；被告李建賢就附表編號二十三所示之販賣甲
      基安非他命給證人莊金標部分，亦係犯毒品危害防制條例
      第四條第二項之販賣第二級毒品罪。公訴人認被告蔡文凱
      介紹被告李建賢販賣甲基安非他命給證人莊金標部分（即
      附表編號二三所示），係犯幫助販賣第二級毒品罪，固非
      無見，然被告蔡文凱係本於協助證人莊金標購毒之意，方
      有介紹被告李建賢前來販毒之舉，核其所為，應僅構成幫
      助施用第二級毒品罪，此部分起訴法條容有違誤，應予變
      更。被告蔡文凱、李建賢為販賣甲基安非他命而持有上揭
      毒品之低度行為，分別為其後販賣之高度行為所吸收，均
      不另論罪。
（三）被告李建賢前有如事實欄一所示之科刑及執行情形，有其
      臺灣高等法院被告前案紀錄表一份在卷可稽，其於前案有
      期徒刑執行完畢後，再犯附表一編號二十三所示之販賣第
      二級毒品罪，為累犯，除該罪法定刑為無期徒刑部分，依
      法不得加重以外，其餘均應依刑法第四十七條第一項規定
      加重其刑。
（四）被告蔡文凱就附表編號二十三所示，幫助證人莊金標向被
      告李建賢購買甲基安非他命施用部分，為幫助犯，考量其
      坦承相關犯行，並於檢察官偵查中供出全情，使檢察官得
      以追訴被告李建賢此部分販賣第二級毒品之犯行，爰依刑
      法第三十條第二項規定就此部分減輕其刑。
（五）被告蔡文凱所犯附表各項編號之販賣或幫助施用第二級毒
      品罪，客觀上可由其犯罪的時間、地點、販賣對象、交易
      金額、販賣或幫助施用的行為態樣等犯罪事實要素，明確
      區分，個別予以評價，應分論併罰。
（六）爰審酌甲基安非他命係毒品危害防制條例列管之毒品，危
      害國民健康，足使施用者為之傾家蕩產，甚至淪落盜賊娼
      妓，毀身敗家者，所在多有，而我國政府為防止毒品氾濫
      ，亦制訂有毒品危害防制條例，對販賣毒品者科以重典，
      平日報章雜誌、電視媒體亦多方報導，呼籲國人不得販賣
      毒品，被告二人均難諉為不知，然其等仍因貪圖販毒利潤
      ，甘犯重典，被告蔡文凱販賣甲基安非他命，前後達二十
      二次之多，且在無毒品現貨可以販賣給證人莊金標時，將
      之轉介給被告李建賢販毒牟利，而被告李建賢此次雖僅販
      毒一次，惟由上揭過程可知，其與被告蔡文凱似係互通有
      無，彼此調貨應援的毒販合作關係，此徵諸渠二人在警詢
      中互相指述曾向對方購毒一節益明（九十九年度偵字第八
      五六九號卷第三十五頁、第四十八頁），渠等犯罪情節均
      堪稱重大，不宜輕縱，檢察官對被告蔡文凱求處無期徒刑
      （應執行刑），對被告李建賢求處有期徒刑十年，斟酌全
      案情節雖可稱重大，惟被告蔡文凱每次販毒所得多僅有三
      、五百元，被告李建賢也僅為警查獲一次販毒犯行，可見
      渠等不過為販毒通路之最下游小包，以此論之，檢察官上
      揭求刑似嫌過重，被告二人犯罪之動機、目的、手段及犯
      後態度等一切情狀，分別量處如附表所示之刑，再就被告
      蔡文凱部分定其應執行刑，以示懲儆。
（七）沒收部分：
    １被告李建賢被查扣之0000000000號行動電話一
      支（含ＳＩＭ卡一張），係其所有供販賣毒品所用之物，
      至其被查扣之現金一千元則係其因犯罪所得之財物，應依
      毒品危害防制條例第十九條第一項前段規定沒收。
    ２被告蔡文凱各次之販毒所得均未扣案（合計八千四百元，
      附表編號十所示之該次交易，尚未取得毒品價款），應依
      毒品危害防制條例第十九條第一項規定，分別於其所犯各
      次販賣第二級毒品罪之主文下諭知沒收，如全部或一部不
      能沒收時，以其財產抵償之。
    ３扣案之一包甲基安非他命係證人莊金標向被告李建賢所購
      得之物，雖係毒品，因係證人莊金標另案涉嫌施用第二級
      毒品罪之證物，不宜沒收。同理，警員在被告蔡文凱住處
      查扣之吸食器、分裝袋等物，應係被告蔡文凱另案涉嫌施
      用第二級毒品罪之物，亦不宜沒收。
    ４被告蔡文凱使用0000000000號行動電話作為其
      販毒工具，已如前述，惟並未扣案，衡諸毒販為防警員查
      緝，往往多方變換行動電話門號使用，則未扣案者理當已
      遭被告蔡文凱丟棄，被告蔡文凱在本院審理時並陳稱：該
      支電話已經停用等語，是故，上開行動電話既已滅失，自
      無需再宣告沒收，且因行動電話價差甚大，折舊率高，難
      以估算價額，故亦不另諭知追徵其價額。
據上論斷，應依刑事訴訟法第二百九十九條第一項前段、第三百
條，毒品危害防制條例第四條第二項、第十條第二項、第十九條
第一項，刑法第十一條、第三十條第一項、第二項、第五十一條
第五款、第四十七條第一項，判決如主文。
本案經檢察官黃育仁到庭執行職務。
中    華    民    國   100    年    2     月    25    日
              刑事第四庭  審判長法  官  黃雅君
                                法  官  劉瓊雯
                                法  官  陳彥宏
以上正本證明與原本無異。
如不服本判決應於收受送達後 10 日內向本院提出上訴書狀，並
應敘述具體理由。其未敘述上訴理由者，應於上訴期間屆滿後
20 日內向本院補提理由書 (均須按他造當事人之人數附繕本 )
「切勿逕送上級法院」。
                                書記官  劉致芬
中    華    民    國   100    年    2     月    25    日
論罪法條：毒品危害防制條例第4條第2項
          刑法第30條第1項、毒品危害防制條例第10條第2項
毒品危害防制條例第4條
製造、運輸、販賣第一級毒品者，處死刑或無期徒刑；處無期徒
刑者，得併科新臺幣 2 千萬元以下罰金。
製造、運輸、販賣第二級毒品者，處無期徒刑或 7 年以上有期
徒刑，得併科新臺幣 1 千萬元以下罰金。
製造、運輸、販賣第三級毒品者，處 5 年以上有期徒刑，得併
科新臺幣 7 百萬元以下罰金。
製造、運輸、販賣第四級毒品者，處 3 年以上 10 年以下有期
徒刑，得併科新臺幣 3 百萬元以下罰金。
製造、運輸、販賣專供製造或施用毒品之器具者，處 1 年以上
7 年以下有期徒刑，得併科新臺幣 1 百萬元以下罰金。
前五項之未遂犯罰之。
中華民國刑法第30條
（幫助犯及其處罰）
幫助他人實行犯罪行為者，為幫助犯。雖他人不知幫助之情者，
亦同。
幫助犯之處罰，得按正犯之刑減輕之。
毒品危害防制條例第10條
施用第一級毒品者，處 6 月以上 5 年以下有期徒刑。
施用第二級毒品者，處 3 年以下有期徒刑。